臺灣新竹地方法院刑事判決　　　　　　　 93年度易字第618號
公　訴　人　臺灣新竹地方法院檢察署檢察官
被　　　告　甲○○　男　24歲.
上列被告因違反毒品危害防制條例案件，經檢察官提起公訴（93
年度毒偵字第645 號），本院判決如下：
    主  文
甲○○施用第二級毒品，處有期徒刑柒月。
    事  實
一、甲○○前犯竊盜罪、強盜罪及違反毒品危害防制條例案件，
    經本院以89年度訴字第219 號、89年度易字第1309號、90年
    度訴字第306 號等刑事判決分別判處有期徒刑確定在案，並
    經本院90年度聲字第1198號裁定定應執行刑為有期徒刑五年
    三月，入監執行後於民國93年4 月23日假釋出監付保護管束
    ，假釋期滿日期為95年9 月10日（不構成累犯）。又甲○○
    前因施用第二級毒品安非他命案件，經依本院89年度毒聲字
    第859 號裁定送觀察、勒戒後，認無繼續施用毒品之傾向，
    由臺灣新竹地方法院檢察署檢察官於89年4 月12日以89年度
    毒偵字第880 號為不起訴處分確定；惟再度施用第一、二級
    毒品，經依本院89年度毒聲字第2090號裁定送觀察、勒戒後
    ，認有繼續施用毒品之傾向，而依本院89年度毒聲字第2590
    號裁定施以強制戒治一年，嗣經裁定停止戒治，所餘戒治期
    間付保護管束，於90年10月21日保護管束期滿，其所涉上開
    施用第一、二級毒品犯行，如前所述，業經本院分別判處有
    期徒刑七月、三月確定。
二、詎甲○○假釋出監後仍不知悛悔，在上開強制戒治程序執行
    完畢後之五年內，於93年6 月16日離開臺灣新竹地方法院檢
    察署觀護人室後至93年6 月17日16時許為警查獲前，此段期
    間內之某時，在某不詳處所，施用第二級毒品安非他命一次
    。嗣於93年6 月17日16時許，為警持本院核發之93年度聲搜
    字第315 號搜索票，在新竹市○區○○街一六六巷四十號詹
    哲生住處（詹哲生涉嫌施用毒品部分業經公訴人另行起訴）
    ，依法實施搜索而同時查獲在場之甲○○，後於93年6 月18
    日上午8 時30分許甲○○在警局親採之尿液（尿液檢體編號
    ：Ｂ－108）， 經送驗後呈現甲基安非他命陽性反應。
三、案經新竹市警察局第二分局報告臺灣新竹地方法院檢察署檢
    察官偵查起訴。
    理  由
一、訊據被告甲○○對於經警查獲以及93年6 月18日上午8 時30
    分許在警局親採尿液之過程，固均自承在卷，但矢口否認有
    施用第二級毒品安非他命之犯行，辯稱：其於假釋期間均須
    按時向新竹地方法院檢察署觀護人報到並採尿檢驗有無毒品
    反應，而93年6 月16日上午9 時其前往觀護人室報到後，同
    日上午10時許採尿送驗結果並無毒品陽性反應等語。經查：
（一）被告於93年6 月17日16時許，經警持搜索票在新竹市○區
      ○○街一六六巷四十號詹哲生住處查獲，後於93年6 月18
      日上午8 時30分許在警局親採尿液等情，為被告所不爭執
      ，且經同時查獲之他案被告詹哲生於警詢陳稱在卷，復有
      本院93年度聲搜字第315 號搜索票、新竹市警察局第二分
      局搜索扣押筆錄、尿液送驗受檢人真實姓名代號對照表存
      卷可查，此部分自堪信屬實。
（二）被告於93年6 月18日上午8 時30分許，於警局所親採封緘
      之尿液（尿液檢體編號：Ｂ－108）， 經送新竹市衛生局
      初驗、國防部憲兵司令部刑事鑑識中心以氣相層析質譜分
      析法複驗後，均呈甲基安非他命陽性反應，此有尿液送驗
      受檢人真實姓名代號對照表、新竹市衛生局於93年6 月24
      日出具之衛檢字第7197號不法藥物尿液初步篩檢報告書，
      以及國防部憲兵司令部刑事鑑識中心93年10月11日（93
      ）宇鑑字第13354 號鑑驗通知書各一紙在卷可稽。按「尿
      液毒品檢驗．．．若能使用先進之氣相層析質譜儀分析法
      確認，則可完全排除偽陽性之干擾，為目前最具公信力的
      檢驗方法」，此有法務部調查局第六處八十七年九月二十
      九日（八七）發技（一）字第八七０七四五七四號函附卷
      為憑，是被告之尿液既經國防部憲兵司令部刑事鑑識中心
      以氣相層析質譜分析法確認，則可完全排除毒品偽陽性之
      干擾，檢驗結果堪以採信。第按「甲基安非他命經口服投
      與後約百分之七十於二十四小時內自尿液中排出，約百分
      之九十於九十六小時內自尿液中排出，．．．甲基安非他
      命之檢出與其投與方式、投與量、個人體質、採尿時間及
      檢測儀器之精密度等諸多關係有關，因此僅憑尿液中呈安
      非他命陽性反應，並無法確實推算吸食時間距採集時間之
      長短，惟依上述資料推斷，最長可能不會超過四日」，亦
      有行政院衛生署藥物食品檢驗局（八一）藥檢壹字第００
      一一五六號函附卷可考。是依上開說明，並參酌被告於93
      年6 月18日上午8 時30分許於警局採尿送驗後之國防部憲
      兵司令部刑事鑑識中心之檢驗報告，足堪認定被告施用安
      非他命之時點，應係於93年6 月18日上午8 時30分採尿時
      起回溯前96小時內之某時。
（三）經本院調閱被告假釋付保護管束之93年度毒執護字第0000
      34號保護管束執行卷宗查核結果，被告在本件為警查獲之
      前與之後，確實於93年6 月16日上午10時以及93年6 月30
      日上午9 時35分，至臺灣新竹地方法院檢察署觀護人室報
      到，二次採尿檢驗結果均呈毒品陰性反應，此有被告交付
      保護管束後之尿液檢體監管紀錄表存於上開案卷可參。惟
      依前述說明，安非他命之尿液檢驗時限為96小時，是以，
      被告於93年6 月30日至觀護人室採尿之檢驗報告，至多僅
      可證明被告於該次採尿前96小時內（即93年6 月26日上午
      9 時36分至93年6 月30日上午9 時35分）未施用安非他命
      ，尚不足以反證被告於93年6 月18日在警局採尿後之檢驗
      報告具有邏輯上之矛盾而不可採。其次，93年6 月16日被
      告前往觀護人室採尿之時間在前，而本件被告在警局採尿
      之時點在後，職是，被告於93年6 月16日上午10時於觀護
      人室採尿之尿液報告，亦僅得證明被告於該次採尿前96小
      時內（即93年6 月12日上午10時至93年6 月16日上午10時
      ）未曾施用安非他命，對於發生在後之施用安非他命犯行
      ，則無從提出反面證明力。況且，觀護人對於假釋受刑人
      下次報到、受檢之時間，大多於前一次報到時告知，假釋
      受刑人自得預先採取防免措施，至愚亦不可能選擇在即將
      前往報到之前數日施用毒品。綜合上情，本件國防部憲兵
      司令部刑事鑑識中心之檢驗報告因無偽陽性之可能，確屬
      可信，被告於採尿前96小時內確有施用第二級毒品安非他
      命至少一次之犯行，而被告於93年6 月16日上午10時至觀
      護人室採尿結果並無毒品陽性反應，93年6 月17日16時許
      經警查獲後當無施用安非他命之可能，則被告施用安非他
      命之時間、地點，堪認係93年6 月16日離開臺灣新竹地方
      法院檢察署觀護人室後至93年6 月17日16時許為警查獲前
      ，於此段期間內之某時，在某不詳地點所為。
（四）再者，被告有事實欄所載之施用毒品送觀察勒戒、強制戒
      治、不起訴處分以及經判處有期徒刑之紀錄，此有不起訴
      處分書、臺灣新竹地方法院檢察署刑案資料查註紀錄表、
      全國施用毒品案件紀錄表及臺灣高等法院被告全國前案記
      錄表等在卷可查。是被告本次施用安非他命之犯行，核屬
      於前開不起訴處分後五年內再犯毒品危害防制條例第10條
      條第2 項之施用第二級毒品罪無訛。
二、核被告甲○○所為，係犯毒品危害防制條例第10條第2 項之
    施用第二級毒品安非他命罪。其持有第二級毒品安非他命之
    低度行為，應為其施用毒品之高度行為所吸收，不另論罪。
    爰審酌安非他命屬於毒品，危害施用者之神經中樞，使施用
    者產生幻聽及幻想之症狀，對施用者之健康產生不良之影響
    ，同時因幻聽及幻想結果亦可能使施用者對周遭之人施暴，
    對公共秩序產生危害，且被告有事實欄所述之多次刑事前科
    紀錄，前因施用毒品已遭判刑確定，有臺灣高等法院被告全
    國前案記錄表可憑，卻於假釋出監後不久再犯本件，難認已
    有悔意，且犯後飾卸責任，態度亦難謂良好等一切情狀，量
    處如主文所示之刑。
三、據上論斷，應依刑事訴訟法第299 條第1 項前段，毒品危害
    防制條例第10條第2 項，刑法第11條前段，判決如主文。
本案經檢察官林忠義到庭執行職務。
中　　華　　民　　國　　94　　年　　4 　　月　　29　　日
                  刑事第五庭    審判長法  官  陳健順
                                      法  官  楊惠芬
                                      法  官  李珮瑜
以上正本證明與原本無異。
如不服本判決，應於判決送達後10日內向本院提出上訴狀 (應附
繕本 )，上訴於臺灣高等法院。
中　　華　　民　　國　　94　　年　　4 　　月　　29　　日
                                      書記官  龔紀亞
